臺灣士林地方法院刑事判決　　　　　　　　　　　　　　九十三年度訴字第二三號
　　公　訴　人　臺灣士林地方法院檢察署檢察官
　　被　　　告　甲○○
右列被告因違反毒品危害防制條例案件，經檢察官提起公訴（九十二年度偵字第一○
二七號），經本院訊問被告後，本院合議庭裁定認本件宜由受命法官獨任進行簡式審
判程序，判決如左：
    主  文
甲○○連續施用第一級毒品，累犯，處有期徒刑拾月。又施用第二級毒品，累犯，處
有期徒刑伍月。應執行有期徒刑壹年貳月。
    事  實
一、甲○○前曾有違反麻醉藥品管理條例、毒品危害防制條例等前科記錄，最近一次
    於民國八十八年間因違反毒品危害防制條例案件，分別經本院以八十八年度訴字
    第七二○號判處連續轉讓第二級毒品部分有期徒刑十月、連續幫助施用第二級毒
    品部分有期徒刑十月、臺灣嘉義地方法院以八十八年度易字第一○七三號判處有
    期徒刑六月確定，並經本院以九十年度聲字第六三三號定其應執行有期徒刑二年
    ，於九十一年四月二十三日假釋出獄，刑期至同年八月十五日縮刑期滿，以已執
    行論。
二、甲○○明知安非他命為第二級毒品，自八十七年十一月底某日起至八十八年一月
    七日止，在臺北縣某處，連續施用第二級毒品安非他命多次，經臺灣板橋地方法
    院以八十八年度毒聲字第九九號裁定送觀察、勒戒後，認無繼續施用毒品傾向，
    由臺灣板橋地方法院檢察署檢察官於八十八年一月二十五日以八十八年度偵字第
    一四八二號為不起訴處分確定；復自八十八年二月二十四日起至同年月二十八日
    止，在臺北縣三芝鄉○○街七十號三樓等處，連續施用第二級毒品安非他命多次
    ，經本院以八十八年度毒聲字第四五○號裁定送觀察、勒戒後，認無繼續施用毒
    品傾向，由臺灣士林地方法院檢察署檢察官於八十八年三月三十一日以八十八年
    度偵字第二六七五號為不起訴處分確定。又自八十八年四月底某日起至同年七月
    十七日凌晨二時三十分許，在臺北市某處及嘉義縣太保市○○路○段二一八號「
    嘉士堡汽車旅館」第八一二號房內，連續施用第二級毒品多次，經臺灣嘉義地方
    法院以八十八年度毒聲字第一○○三號裁定令入戒治處所施以強制戒治一年，並
    經同院以八十八年度易字第一○七三號判處有期徒刑六月確定。詎其仍不知悔悟
    ，明知海洛因為第一級毒品、安非他命為第二級毒品，復基於施用第一級毒品海
    洛因之概括犯意，於九十二年六月二十七日前約一星期內，在不詳處所，將海洛
    因加水稀釋後置入注射針筒施打於手臂血管之方式，連續施用第一級毒品海洛因
    二次；又於九十二年六月二十七日下午五時四十分許採尿回溯前九十六小時內某
    時，將安非他命置於玻璃球吸食器內以火燒烤吸食其煙氣之方式，施用第二級毒
    品安非他命一次，嗣於同年六月二十七日下午五時四十分許，因涉嫌強盜案件，
    經警通知至臺北縣政府警察局淡水分局訊問時，在未被有偵查犯罪職權之公務員
    發覺前，主動向警員坦承有施用第二級毒品之犯行，而自首犯罪並接受裁判。經
    採集其尿液送驗後呈嗎啡及安非他命陽性反應，始查悉上情。
三、案經臺北縣政府警察局淡水分局報請臺灣士林地方法院檢察署檢察官偵查起訴。
    理  由
一、右揭犯罪事實，業據被告甲○○坦承不諱，而其為警查獲後所採集之尿液經送臺
    灣檢驗科技股份有限公司檢驗，結果呈鴉片類及安非他命類陽性反應，有該公司
    九十二年七月二十四日濫用藥物尿液檢驗報告一份在卷可稽，足見其自白與事實
    相符，堪予採信。又被告前因三次施用毒品案件，先經臺灣板橋地方法院以八十
    八年度毒聲字第九九號裁定送觀察、勒戒後，認無繼續施用毒品傾向，由臺灣板
    橋地方法院檢察署檢察官於八十八年一月二十五日以八十八年度偵字第一四八二
    號為不起訴處分確定；次經本院以八十八年度毒聲字第四五○號裁定送觀察、勒
    戒後，認無繼續施用毒品傾向，由臺灣士林地方法院檢察署檢察官於八十八年三
    月三十一日以八十八年度偵字第二六七五號為不起訴處分確定：再經臺灣嘉義地
    方法院以八十八年度毒聲字第一○○三號裁定令入戒治處所施以強制戒治一年，
    且經同院以八十八年度易字第一○七三號判處有期徒刑六月確定，有各該裁定、
    判決書及不起訴處分書存卷足參，被告於觀察、勒戒及強制戒治執行完畢後，五
    年以內再犯毒品危害防制條例第十條第一項之施用第一級毒品罪，事證明確，被
    告犯行洵堪認定，應依法論科。
二、按毒品危害防制條例業於九十二年七月九日修正公布，並於被告行為後之九十三
    年一月九日生效施行，依修正後毒品危害防制條例第三十五條之規定，於該條例
    修正施行前繫屬之施用毒品案件，除因舊法規定有利於被告外，於該條例修正施
    行後，應適用裁判時之新法，本案係於該條例修正施行前即九十二年十二月二十
    九日繫屬本院，惟因被告犯行適用新舊法之結果，均應提起公訴，且該條例第十
    條第一項、第二項均未修正，是本案不因該條例之修正，而生對被告有利或不利
    之差別，自應適用裁判時之新法規定，合先敘明。核被告所為，係犯毒品危害防
    制條例第十條第一項、第二項之施用第一級、第二級毒品罪。被告因施用第一級
    毒品海洛因、第二級毒品安非他命而分別持有第一級毒品海洛因、第二級毒品安
    非他命，其持有之低度行為均為施用之高度行為所吸收，不另論罪。其先後二次
    施用第一級毒品犯行，時間密接，方法相同，觸犯構成要件相同之罪，顯係基於
    概括犯意為之，為連續犯，應依刑法第五十六條之規定，以一罪論，並加重其刑
    。被告所犯上開二罪間，犯意各別，罪名不同，應分論併罰之。又公訴人起訴事
    實雖未敘及被告連續二次施用第一級毒品之犯行（不含九十二年六月二十七日下
    午五時四十分許採尿回溯前二十四小時內之某時），然該部份事實與公訴人起訴
    之犯罪事實，既具有連續犯之裁判上一罪關係，應為起訴效力所及，本院自應併
    予審究。被告前有事實欄所列前案經判處有期徒刑及執行完畢情形，此有臺灣高
    等法院被告全國刑案紀錄表各一份在卷可按，其前受有期徒刑執行完畢，於五年
    以內再犯本件最重本刑為有期徒刑以上之罪，為累犯，應依刑法第四十七條之規
    定加重其刑，就施用第一級毒品罪部分並遞加重之。又被告於施用第二級毒品安
    非他命後，在未被有偵查犯罪職權之公務員發覺前，主動向臺北縣政府警察局淡
    水分局警員自首犯罪，接受裁判，有警訊筆錄一份在卷可考，就施用第二級毒品
    罪部分，應依刑法第六十二條前段減輕其刑，並先加後減。爰審酌被告前有多次
    施用毒品犯行，經觀察、勒戒及強制戒治後，均無法戒除其毒癮，顯見其無戒絕
    之決心，其犯罪之動機、目的、手段、所生危害非鉅，及犯罪後坦承犯行，尚知
    悔悟等一切情狀，分別量處如主文所示之刑，並定其應執行之刑。
據上論斷，應依刑事訴訟法第二百七十三條之一第一項、第二百九十九條第一項前段
，毒品危害防制條例第十條第一項、第二項，刑法第十一條前段、第五十六條、第四
十七條、第六十二條前段、第五十一條第五款，判決如主文。
本案經檢察官簡志龍到庭執行職務
中　　　華　　　民　　　國　　九十三　　年　　　四　　　月　　二十一　　日
                                  臺灣士林地方法院刑事第六庭
                                          法  官  李  昆  霖
右正本證明與原本無異。
如不服本判決，應於判決送達後十日內，向本院提出上訴狀。
                                          書記官  陳  佳  伶
中　　　華　　　民　　　國　　九十三　　年　　　四　　　月　　二十二　　日
附錄本案論罪科刑法條：
毒品危害防制條例第十條第一項、第二項
  施用第一級毒品者，處六月以上五年以下有期徒刑。
  施用第二級毒品者，處三年以下有期徒刑。
